臺灣高等法院高雄分院刑事裁定　　　　 94年度聲再字第107號
再審聲請人
即受判決人　甲○○原名蔡順發.
上列聲請人因誣告案件，對於本院81年度上訴字第2019號中華民
國81年12月10日確定判決（臺灣高雄地方法院81年度自字第238
號），聲請再審，本院裁定如下：
    主  文
再審之聲請駁回。
    理  由
一、聲請意旨略稱：臺灣高雄地方法院檢察署92年度發查偵字
    第33號案不起訴處分書載：黃棟意圖為自己不法所有，且於
    同年月26日，未經聲請人甲○○之同意，擅自蓋用聲請人之
    印章，偽造委託書、契約書，至鳳山地政事務所虛偽設定抵
    押權800 萬元予自己；臺灣高等法院高雄分院檢察署92年
    度上聲議字第976 號檢察官處分書載：聲請人再議意旨以高
    雄地院81年度自字第238 號歷審判決等所憑之證物，全部都
    是黃棟等所編之謊言，與真正事實不符，所查之證人等之證
    言也是虛偽，依法當然可以再行提出告訴云云，亦屬同一案
    件判決確定後，縱有聲請人所述前開判決等所憑之證物係偽
    造的，所憑證人等之證言是虛偽之情形，聲請人是否得向原
    確定判決之法院聲請再審之問題；臺灣高雄地方法院檢察
    署94年度偵字第7196號不起訴處分書載：詎黃棟、蔡正茂2
    人於臺灣高雄地方法院審理該案期間，串通教唆沈榮生，就
    該案有重要關係事項為虛偽之陳述，檢察官經查黃棟、蔡正
    茂、沈榮生3 人所為，係犯刑法第168 條偽證罪嫌；94年
    度聲再字第97號聲請意旨如附件聲請書所載：檢察官、法官
    原偵查判決所憑取之證據是黃棟、蔡正茂、沈榮生偽證罪嫌
    的證據是虛偽的，且黃棟、林淑貞、蔡正茂、沈榮生、吳慶
    斌等有連續8 次之偽證、侵占等犯行，該犯行係指當時已經
    存在，而發現在後或審判時未經注意之證據，且能證明原確
    定判決所認定之事實為錯誤者而言；臺灣高雄地方法院94
    年度聲再字第22號裁定：原判決違背法令者，將其違背之部
    分撤銷，但原判不利於被告者，應就案件另行判決等語。
二、按有罪之判決確定後，為受判決人之利益聲請再審，必其聲
    請之理由合於刑事訴訟法第420 條第1 項所定情形或第421
    條有足生影響於判決之重要證據漏未審酌者，始准許之。經
    查：本件聲請人所舉上開各不起訴處分書、裁定書之內容，
    均係依聲請人之告訴或聲請意旨所載，或表示若有證據證明
    證人所為之陳述是虛偽時，得聲請再審，然上開為處分或裁
    定之檢察官、法院並未認定黃棟等人有詐欺、侵占、偽造文
    書、偽證等之犯行，再聲請人與黃棟等人間之爭執，亦與公
    共利益均衡及人權保障無涉，是聲請人所舉之再審理由與上
    引法條所定無一相符，應認為無再審理由，爰依同法第43 4
    條第1 項，裁定如主文。
中　　華　　民　　國　　94　　年　　11　　月　　11　　日
                  刑事第八庭    審判長法  官  李炫德
                                      法  官  蔡國卿
                                      法  官  李淑惠
以上正本證明與原本無異。
如不服本裁定應於送達後5 日內向本院提出抗告狀。
中　　華　　民　　國　　94　　年　　11　　月　　11　　日
  　　　　　　　　　　　　　　　　　　書記官  邱麗莉
